# 七天通知存款实务操作

提问人：wx_61dbe1d293ef 时间：2022-01-10 15:39:52
七天通知存款本期未取回，余额计入其他货币资金还是其他流动资产？银行函证中列示为银行存款还是理财产品进行函证？

回答人：chenyiwei
七天通知存款是银行吸收存款的一部分，因此列入银行存款或者其他货币资金列报。不属于理财产品。